【裁判字號】    98,消債抗,183
【裁判日期】    980525
【裁判案由】    聲請更生程序
【裁判全文】
臺灣高雄地方法院民事裁定           98年度消債抗字第183號
抗  告  人  甲○○
上列抗告人因聲請更生程序事件，對於中華民國98年2 月26日本
院98年度審消債更字第292號裁定提起抗告，本院裁定如下：
    主  文
抗告駁回。
抗告費用新台幣壹仟元由抗告人負擔。
    理  由
一、抗告意旨略以：伊於前向銀行辦理消費貸款致積欠無擔保債
    務且無法清償，於民國95年間依金融主管機關協調成立之中
    華民國銀行公會會員辦理消費金融案件無擔保債務協商機制
    與各債權銀行達成分期還款協議，同意自95年6 月份起於每
    月10日以新台幣（下同）33,753元依各債權銀行債權金額比
    例清償各項債務至全部清償為止，惟伊之平均收入僅約為21
    ,000 元 左右，此根本不足支付上開每月應償還之金額，況
    個人之生活基本開銷及扶養親屬所需，伊自已無力償還上開
    債務，是伊未依前開分期還款協議繼續履行，乃屬不可歸責
    於伊之事由所致，因而聲請鈞院准予裁定更生，惟原裁定竟
    以伊於協商成立時起迄於毀諾時之收入並無重大變化，且伊
    亦無須負擔任何扶養義務，更得享有受配偶扶養之權利而可
    將每月收入全數用以償債，如此即可在9 年內全數清償完畢
    而認伊並無不能清償債務或有不能清償之虞，故逕予駁回伊
    之聲請，然伊之收入根本不足支應上開每月應償還之金額，
    且伊之配偶亦因外遇感情生變而拒絕協助還款，而夫妻本為
    不同之權利主體，原裁定所認已違個人債務應各自負擔之基
    本原則，原裁定駁回伊之聲請於法自屬有誤，爰依法提起本
    件抗告，並聲明求為：原裁定廢棄，並准為更生之聲請。
二、按聲請更生或清算，徵收聲請費新臺幣1 千元；郵務送達費
    及法院人員差旅費不另徵收，但所需費用超過應徵收之聲請
    費者，其超過部分，依實支數計算徵收，消費者債務清理條
    例第6 條第1 項、第2 項分別定有明文。又上開所需費用及
    進行更生或清算程序之必要費用，法院得酌定相當金額，定
    期命聲請人預納之，逾期未預納者，除別有規定外，法院得
    駁回更生或清算之聲請，復為同條第3 項所明定。
三、抗告人固以其對金融機構借貸所負之債務計達2,305,461 元
    ，惟其每月薪資僅為21,000元左右而根本不足支付每月應償
    還之協商金額33,753元，且夫妻各人所負債務本應各自負擔
    而為計算，故認其已有不可歸責於己之事由而致履行顯有重
    大困難之情形且不能為清償等語而為本件更生之聲請，並提
    出債權人清冊、財產及收入狀況說明書、綜合所得稅各類所
    得資料清單、財產歸屬資料清單、財團法人金融聯合徵信中
    心當事人查詢個人資料回覆書等件為證，惟本件抗告人聲請
    債務清理遭原審駁回而為本件抗告之後，經本院酌定進行更
    生程序應繳納相當之必要費用，而於民國98年4 月13日通知
    其應於送達後5 日內預納必要費用新臺幣10,000元，該通知
    並已於98年4 月27日生送達之效力（同年月17日寄存送達）
    ，惟抗告人迄仍未如數預納，此有該通知之送達回證在卷足
    ，是抗告人於抗告後既未遵限預納本院所酌定進行更生程序
    之必要費用，其更生聲請依法本即應予駁回，則姑不論原審
    裁定所採認之理由是否為不當，惟其更生之聲請既仍應予駁
    回，原審裁定結果依此理由自仍應認為正當，其抗告自為無
    理由而應予以駁回。
四、據上論結，本件抗告為無理由，依消費者債務清理條例第15
    條，民事訴訟法第495 條之1 第1 項、第449 條第2 項、第
    95條 、第78條，裁定如主文。
中    華    民    國    98    年    5     月    25    日
                        民事第一庭   審判長法  官 黃國川
                                           法  官 張茹棻
                                           法  官 黃宏欽
上為正本係照原本作成
不得抗告
中    華    民    國    98    年    5     月    27  日
                            書  記  官  陳心儀


司法院資訊處製作；財團法人民間司法改革基金會備份。
